sl-SI: Aplikacija za tesnjenje pred vremenskimi vplivi: Vrata; Okna; Drugo
nl: Toepassing tochtwering: Deuren; Ramen; Andere
da: Forvitringsapplikation: Døre; Vinduer; Andet
hu: Szigetelőanyag alkalmazása: Ajtók; Ablakok; Egyéb
tr: Hava koşullarına dayanıklılık uygulaması: Kapılar; Pencereler; Diğer
th: การใช้งานการทำให้ทนต่อสภาพอากาศ: ประตู; หน้าต่าง; อื่นๆ
fr: Application de météorisation: Portes; Fenêtres; Autre
bg-BG: Приложение за продукт за защита от атмосферни влияния: Врати; Прозорци; Други
fi: Tiivistyssovellus: Ovet; Ikkunat; Muu
sk-SK: Použitie proti poveternosným podmienkam: Dvere; Okná; Iné
vi: Ứng dụng phong hóa: Cửa; Cửa sổ; Khác
zh-CN: 耐候应用: 门; 窗; 其他
lt-LT: Atsparumo aplinkos poveikiui priemonių paskirtis: Durys; Langai; Kita
nb: Bruk av værbeskyttelse: Dører; Vinduer; Annet
pt-BR: Aplicação de climatização: Portas; Janelas; Outro
ru: Применение изделий для защиты от неблагоприятной погоды: Двери; Окна; Другое
en: Weatherization application: Doors; Windows; Other
ko: 방한 적용: 문; 창; 기타
hr-HR: Primjena zaštite od vremenskih uvjeta: Vrata; Prozori; Ostalo
de: Anwendung des Witterungsschutzes: Türen; Fenster; Sonstiges
el: Εφαρμογή συστημάτων προστασίας από τον καιρό: Πόρτες; Παράθυρα; Άλλο
ro-RO: Destinația produsului de izolație termică: Uși; Ferestre; Altele
pt-PT: Aplicação de impermeabilização: Portas; Janelas; Outro
pl: Zastosowanie termomodernizacji: Drzwi; Okna; Inne
ja: 耐候化の箇所: ドア; 窓; その他
it: Applicazione dell’impermeabilizzazione: Porte; Windows; Altro
cs: Přihláška meteorologických úprav: Dveře; Okna; Jiné
zh-TW: 房屋保溫節能應用: 門; 窗; 其他
es: Aplicación de climatización: Puertas; Ventanas; Otros
sv: Väderanpassning: Dörrar; Fönster; Övrigt